臺灣桃園地方法院民事裁定
111年度消債更字第56號
聲  請  人  
即  債務人  徐安淇即徐瑀婕即徐曉如

上列聲請人因消費者債務清理條例事件，聲請更生，本院裁定如
下：
    主  文
債務人甲○○即徐瑀婕即徐曉如自民國111年5月31日下午5時起開
始更生程序。
命司法事務官進行本件更生程序。
    理  由
一、按債務人不能清償債務或有不能清償之虞者，得依本條例所
    定更生或清算程序，清理其債務；債務人無擔保或無優先權
    之本金及利息債務總額未逾新臺幣（下同）1,200萬元者，
    於法院裁定開始清算程序或宣告破產前，得向法院聲請更生
    ；債務人對於金融機構負債務者，在聲請更生或清算前，應
    向最大債權金融機構請求協商債務清償方案，或向其住、居
    所地之法院或鄉、鎮、市、區調解委員會聲請債務清理之調
    解，消費者債務清理條例（下稱消債條例）第3條、第42條
    第1項、第151條第1項定有明文。又按法院開始更生程序之
    裁定，應載明其年、月、日、時，並即時發生效力；法院裁
    定開始更生或清算程序後，得命司法事務官進行更生或清算
    程序，消債條例第45條第1項、第16條第1項前段亦有明文。
二、聲請意旨略以：聲請人現任職於家翔企業有限公司，擔任行
    政助理，每月薪資約2萬5,000元，名下有2輛汽車、1輛機車
    及6份保單，無擔保或無優先權之債務總額則未逾1,200萬元
    ，復未經法院裁定開始清算程序或宣告破產，且聲請人於民
    國110年11月19日向鈞院聲請消費者債務清理之調解，但調
    解不成立，爰聲請更生等語。　　
三、經查：
　　㈠關於前置協商之要件：聲請人前於110年11月19日向本院聲
      請消費者債務清理之調解，因無力清償債務而與最大債權
      銀行調解不成立等情，有本院調解不成立證明書附卷可按
      （見本院110年度司消債調字第549號卷第52頁，下稱調解
      卷），堪可採認。　　
　　㈡關於聲請人之債務總額：聲請人雖陳報其無擔保或無優先
      權債務總額為175萬4,226元（見調解卷第8頁），然依債
      權人之陳報（見調解卷第40至45、49、50頁），實為27萬
      9,749元（計算式：9,662元＋27萬0,087元＝27萬9,749元）
      ，其餘均為有擔保債務，本院認應以該金額為其債務總額
      。
　　㈢關於聲請人之財產及收入：聲請人名下有2輛汽車、1輛機
      車及6份保單，有聲請人提出之全國財產稅總歸戶財產查
      詢清單、國泰人壽契約內容一覽表、機車行照在卷可佐（
      見本院卷第27、67至69頁）；就收入部分，聲請人稱現任
      職於家翔企業有限公司，擔任行政助理，每月薪資約2萬5
      ,000元，此與聲請人提供之108及109年度綜合所得稅各類
      所得資料清單、勞工保險被保險人投保資料表、收入證明
      切結書等件大致相符（見調解卷第35頁、本院卷第28至34
      頁），且本院查無聲請人其他收入資料，堪認聲請人所陳
      應屬實在，本院認以2萬5,000元列計其每月收入為適當。
      　
　　㈣關於聲請人之必要支出：聲請人陳報其每月必要生活費用
      為2萬3,337元（包括：個人必要生活支出1萬8,337元、未
      成年子女扶養費5,000元），業據提出聲請人未成年子女
      之全國財產稅總歸戶財產查詢清單、108及109年度綜合所
      得稅各類所得資料清單、戶籍謄本等件附卷可考（見調解
      卷第36至38頁、本院卷第35頁）。其中聲請人之未成年子
      女為99年生，尚在就學中，名下亦無財產，自應受其父母
      扶養，本院審酌桃園市111年度平均每人每月最低生活費
      、聲請人之經濟及上開家庭狀況等情，認聲請人陳報之金
      額尚屬適當，是聲請人每月必要生活費用應以2萬3,337元
      列計。
　　㈤聲請人現每月所得收入約為2萬5,000元，扣除其必要支出2
      萬3,337元後，剩餘1,663元（計算式：2萬5,000元－2萬3,
      337元＝1,663元）。而聲請人現年39歲（72年次），距勞
      工強制退休年齡（65歲），尚約26年，雖其無擔保或無優
      先權債務總額含本金、利息、違約金計至110年11月間，
      僅為27萬9,749元，惟本院審酌聲請人名下2輛汽車均已設
      定動產抵押權予債權人合迪股份有限公司（下稱合迪公司
      ），其中99年出廠之汽車擔保債務為41萬0,848元，業經
      合迪公司評估無取回擔保品受償之實益；另105年出廠之
      汽車擔保債務則為121萬6,833元，則已由合迪公司取回待
      拍賣取償等情，固有合迪公司110年12月7日陳報狀在卷可
      佐（見調解卷第43頁）。惟前開車輛既均已逾經濟部所公
      布之資產耐用年限，殘值已然甚低，則債權人所取回之10
      5年出廠汽車，縱經拍賣，其餘款亦顯不足償還上開121萬
      餘元之擔保債務，且此不足額部分勢將轉為無擔保債務，
      故以聲請人目前之收支狀況，確有難以清償之情事甚明。
      加以聲請人積欠債務之利息或違約金仍在增加中，堪認聲
      請人之收入及財產狀況，有藉助更生制度調整其與債權人
      間權利義務關係之必要，自應許聲請人得藉由更生程序清
      理債務。
四、綜上所述，聲請人係消費者，已達不能清償債務之程度，經
    消費者債務清理調解不成立，足堪認定無誤。此外，本件復
    查無消債條例第6條第3項、第8條或第46條各款所定應駁回
    更生聲請之事由。從而，本件聲請，於法有據，應予准許，
    並依同條例第16條第1項規定，命司法事務官進行更生程序
    。
五、末以本院雖裁定准許開始更生程序，俾使聲請人得以重建經
    濟生活，惟本裁定不生免責效力，須聲請人於更生程序中與
    債權人協定更生方案，並持續履行，始能依消債條例第73條
    免責，附此敘明。　　　　
中　　華　　民　　國　　111 　年　　5 　　月　　31　　日
                  民事第二庭    法　官　張震武
以上正本係照原本作成。　　　　　　　　　
本件裁定不得抗告。
本裁定業已於111年5月31日下午5時整公告。
中　　華　　民　　國　　111 　年　　5 　　月　　31　　日
                                 書記官  陳𥴡濤